【裁判字號】    95,訴,933
【裁判日期】    950525
【裁判案由】    竊盜等
【裁判全文】
臺灣板橋地方法院刑事判決               95年度訴字第933號
公  訴  人  臺灣板橋地方法院檢察署檢察官
被      告  丙○○
                    （現於臺灣臺北監獄臺北分監另案執行）
上列被告因竊盜等案件，經檢察官提起公訴（九十五年度偵字第
五○一○號、第五○一一號、第五○一二號、第五○一三號）及
移送併案審判（九十五年度偵字第四六三○號與臺灣臺北地方法
院檢察署九十五年度偵字第六九六七號），於被告為有罪之陳述
後，本院合議庭裁定由受命法官獨任依簡式審判程序審理，茲判
決如下：
    主  文
丙○○連續竊盜，累犯，處有期徒刑壹年陸月。又連續牙保贓物
，累犯，處有期徒刑柒月。又意圖為自己不法之所有，而侵占遺
失物，處罰金參仟元，如易服勞役，以參佰元折算壹日。以上所
處有期徒刑部分，應執行有期徒刑貳年。
    事  實
一、丙○○前因違反槍砲彈藥刀械管制條例案件，經臺灣臺北地
    方法院以七十四年度易字第一九三七號判處有期徒刑四月確
    定，於民國七十四年五月二十七日因羈押期間折抵所處有期
    徒刑期滿而執行完畢。又因違反麻醉藥品管理條例案件，經
    本院以八十一年度易字第二六六五號判處有期徒刑六月確定
    ，於八十一年九月三十日易科罰金執行完畢。再因違反麻醉
    藥品管理條例案件，經臺灣高等法院以八十二年度上易字第
    六○六○號判處有期徒刑八月確定；復因詐欺案件，經臺灣
    臺北地方法院以八十二年度訴字第三○一四號判處有期徒刑
    三月確定，經定應執行刑為十月，於八十三年十一月十四日
    執行完畢。再因違反麻醉藥品管理條例案件，經臺灣高等法
    院以八十六年度上訴字第三五七二號判處有期徒刑一年二月
    與一年二月，並定應執行刑為二年二月確定；又因贓物案件
    ，經本院以八十七年度易字第二四八九號判處有期徒刑四月
    確定，經與上開二年二月之有期徒刑接續執行，於八十九年
    八月十二日因假釋期滿未經撤銷而視為執行完畢（以上均不
    構成累犯）。復因贓物案件，經本院以九十二年度簡字第一
    四七三號判處有期徒刑六月確定，於九十三年八月二十六日
    因縮刑期滿執行完畢（此部分構成累犯）。其後又因竊盜案
    件，經本院於九十四年三月九日以九十四年度簡上字第一一
    七號判處有期徒刑六月確定；再因違反毒品危害防制條例案
    件，經本院以九十四年度簡字第八六二號判處有期徒刑四月
    確定；復因於九十四年七月間犯贓物及竊盜等罪，經臺灣士
    林地方法院於九十四年十一月七日以九十四年度易字第九七
    四號判處有期徒刑六月與八月，並定應執行刑為一年確定（
    本件與該案並無連續犯之裁判上一罪關係，業經該確定判決
    認定在案）；另因違反毒品危害防制條例案件，經本院以九
    十四年度易字第一六五○號判處有期徒刑六月確定，以上所
    處有期徒刑經接續執行，現仍執行中。
二、詎丙○○仍不知悛悔，而為下列犯行：
  (一)丙○○基於意圖為自己不法所有之概括犯意，而為下列竊盜
    犯行：
    1.於九十四年十月八日三時許，利用丁○○將其所有車牌號
      碼為ＤＧ─九六九二號自用小客車停放於臺北縣永和市○○路○段九三六巷二十弄巷口附近時，疏未將鑰匙取走而
      放置車內扶手處且車門亦未上鎖之機會，進入車內以車內
      之鑰匙發動後駛離而竊取之。
    2.於九十四年十月二十日七時四十五分許，與年籍不詳成年
      男子「葉全鑫」基於共同犯意聯絡，利用庚○○將車牌號
      碼為ＳＡ九─○三七號輕型機車（登記車主為葉國香）停
      放於臺北縣永和市○○路六十五號前時疏未將鑰匙取下之
      機會，由「葉全鑫」以車上之鑰匙啟動，丙○○則在旁把
      風看守，以此方式發動引擎後駛離而竊取之。
    3.於九十五年二月二十四日十二時許，在臺北縣永和市福和
      橋下公有停車格，見戊○○所有停放該處車牌號碼為ＣＪ
      ─七九二一號自用小客車之車內留有鑰匙，而以車內之鑰
      匙發動後駛離而竊取之。
  (二)丙○○基於概括犯意，連續為下列收受與牙保贓物之行為：
    1.於九十四年十月四日四時許，在臺北縣永和市福和橋下，
      明知年籍不詳綽號「阿祥」之成年男子所提供之車牌號碼
      為ＸＱ─○六八八號自用小客車（該車係己○○所有，於
      九十四年九月十三日四時三十分許，在臺北縣中和市○○
      路一○六巷八五號前遭竊之物）係來源不明之贓物，竟仍
      向其借用而收受之。
    2.於九十四年十一月三日十二時許，明知年籍不詳綽號「酒
      空寶」之成年男子所持車牌號碼為ＡＴ─二三五號營業小
      貨車及車上裝載之列表機六十九部等物（該等車輛及物品
      係甲○○所有，於九十四年十一月三日九時許，在臺北市
      ○○街一五七號前遭竊），均係來源不明之贓物，竟仍應
      「酒空寶」代為銷贓之要求，為之介紹年籍不詳金姓成年
      男子以新臺幣（下同）三萬五千元之價格購買之，並因其
      介紹買主之牙保行為而向「酒空寶」領得五千元之報酬。
  (三)丙○○於九十四年九月間某日，在臺北縣中和市○○路某處
    ，見面遺有乙○○所有遭竊之駕駛執照乙紙（該駕駛執照係
    於九十四年九月十日九時許，在臺北縣中和市○○路一三二
    巷三三號後門連同車牌號碼為Ｔ三─○○○六號自用小貨車
    一併遭竊），竟萌生為自己不法之所有之意圖，撿拾據為己
    有而侵占之。
三、嗣丙○○先後為警查獲之情形如下：
  (一)丙○○於九十四年十月四日九時五十分許，駕駛所收受ＸＱ
    ─○六八八號自用小客車行經臺北市○○路○段與景隆街口
    時，為警查獲，扣得該自用小客車並在丙○○身上起獲乙○○所有之駕駛執照乙紙。
  (二)警於九十四年十月十七日四時三十分許，在位於臺北縣中和
    市○○路七七號之皇城汽車旅館三○七號房內，查獲駕駛所
    竊得ＤＧ─九六九二號自用小客車前往投宿之丙○○，並扣
    得該自用小客車與其內鑰匙乙支。
  (三)警於九十四年十月二十二日十八時三十分許，在臺北縣永和
    市○○路○段與福和路口，查獲丙○○騎乘所竊得之ＳＡ九
    ─○三七號輕型機車，並扣得該機車與其上鑰匙乙支。
  (四)丙○○於九十五年二月二十四日十五時許，駕駛所收竊得Ｃ
    Ｊ─七九二一號自用小客車行經臺北市○○路一七九號前時
    ，為警查獲，並扣得該自用小客車及其上鑰匙乙支。
  (五)警於九十四年十一月三日十三時許，在臺北市○○○路○段
    三七○號前發現遭竊之ＡＴ─二三五號營業小貨車，經採集
    車內遺留之指紋比對發現與丙○○之指紋資料相符，而循線
    查獲。
四、案經庚○○訴由臺北縣政府警察局中和分局、臺北市政府警
    察局文山第二分局移送臺灣板橋地方法院檢察署檢察官偵查
    起訴，及臺北市政府警察局文山第二分局與臺北市政府警察
    局中正第二分局移送臺灣板橋地方法院檢察署檢察官、臺灣
    臺北地方法院檢察署檢察官偵查移送併案審判。
    理  由
一、訊據被告丙○○對於上揭竊盜、收受與牙保贓物及侵占遺失
    物之事實，俱為自白不諱，核與被害人丁○○、庚○○、戊○○、己○○、甲○○、乙○○於警詢中所為被害情節之供
    述合致，並有乙○○駕駛執照乙紙、車輛車牌失竊作業查獲
    車輛認可資料四份、車輛失竊尋獲電腦輸入單乙紙、車輛失
    竊電腦輸入單乙紙、贓物認領保管單四紙、住房旅客表乙份
    臺北市停車管理處租用民間拖吊車移置妨礙交通車輛汽車保
    管知單乙紙、內政部警政署刑事警察局九十四年十一月三十
    日刑紋字第○九四○一八一四六一號鑑驗書乙份、臺北市政
    府警察局文山第二分局現場勘察報告乙份、查獲及搜證現場
    相片十九幀等在卷可為佐證，堪信其自白應與事實相符。是
    以本案事證明確，被告如事實欄所載之犯行足以認定，應予
    依論科。
二、核被告丙○○所為，係犯刑法第三百二十條第一項之竊盜罪
    、同法第三百四十九條第一項之收受贓物罪、同條第二項之
    牙保贓物罪與同法第三百三十七條之侵占遺失物罪。其先後
    三次竊盜犯行，時間緊接，方法相同，觸犯構成要件相同之
    罪名，顯係基於概括犯意而為之，乃連續犯，應依刑法第五
    十六條之規定論以一罪，並加重其刑。又收受贓物罪為贓物
    罪之概括規定，凡與贓物罪有關，不合於搬運、寄藏、故買
    、牙保贓物，而其物因他人財產犯罪已成立贓物之後，有所
    收受而取得持有者均屬之（最高法院八十二年度台非字第一
    八八判決意旨參照），是牙保贓物與收受贓物雖列為不同罪
    名，惟均屬與贓物處置相關之犯罪，僅處置方式有異而已，
    應屬基本犯罪構成要件相同之罪，且被告上開二次贓物犯行
    亦時間緊接，並觸犯基本犯罪構成要件相同之罪，顯係基於
    概括犯意而為之，乃連續犯，應依刑法第五十六條之規定就
    其中法定刑與犯罪情節較重之牙保贓物罪論以一罪，並加重
    其刑。公訴意旨雖未敘及被告竊取ＣＪ─七九二一號自用小
    客車之竊盜犯行與上開牙保贓物犯行，惟此與經起訴論科之
    竊盜及收受贓物犯罪分別有連續犯之裁判上一罪關係，而為
    起訴效力所及，本院自應依法併予審判。又被告所犯上開三
    罪間，犯意各別，行為互殊，應予分論併罰。再者被告前因
    贓物案件，經本院以九十二年度簡字第一四七三號判處有期
    徒刑六月確定，於九十三年八月二十六日因縮刑期滿執行完
    畢，此有臺灣高等法院被告前案紀錄表附卷足參，其於有期
    徒刑執行完畢後五年以內再犯本件最重本刑為有期徒刑以上
    之竊盜罪及贓物罪（不含侵占遺失物罪），為累犯，應依刑
    法第四十七條之規定就所犯該二罪遞為加重其刑。
三、爰審酌被告有如事實欄所載之前科紀錄，素行不佳（參卷附
    臺灣高等法院被告前案紀錄表），教育程度為高級職業學肆
    業，智識程度並無明顯不足之情形（參被告警詢筆錄教育程
    度欄之記載），於九十四年七月間犯贓物及竊盜等罪遭查獲
    後，竟於尚未判決及甫經判決之時又為本件犯行，顯見並無
    悛悔之意，惡性匪淺，不宜輕縱，並其犯罪使用之手段、竊
    取及收受、牙保贓物之價值、及於偵審中能坦認犯行之犯罪
    後態度等一切情狀，量處如主文所示之刑，所處罰金部分並
    定易服勞役之折算標準，另就所處有期徒刑部分亦定其應執
    行之刑，以資懲儆。
據上論斷，應依刑事訴訟法第二百七十九條之一第一項、第二
百九十九條第一項前段，刑法第五十六條、第三百二十條第一
項、第三百三十七條、第三百四十九條第一項、第二項、第四十
七條、第四十二條第二項、第五十一條第五款，罰金罰鍰提高標
準條例第一條前段、第二條，判決如主文。
本案經檢察官曾文鐘到庭執行職務。
中    華    民    國    95    年    5     月    25    日
                  刑事第十庭    法  官  楊  博  欽
以上正本證明與原本無異
如不服本判決應於送達後10日內向本院提出上訴狀
                                書記官  李  慈  容
中    華    民    國    95    年    5     月    25    日
附錄本案論罪科刑法條全文：
中華民國刑法第三百二十條
  意圖為自己或第三人不法之所有，而竊取他人之動產者，為竊
  盜罪，處五年以下有期徒刑、拘役或五百元以下罰金。
  意圖為自己或第三人不法之利益，而竊佔他人之不動產者，依
  前項之規定處斷。前二項之未遂犯罰之。
中華民國刑法第三百四十九條
  收受贓物者，處三年以下有期徒刑、拘役或五百元以下罰金。
  搬運、寄藏、故買贓物或為牙保者，處五年以下有期徒刑、拘
  役或科或併科一千元以下罰金。
  因贓物變得之財物，以贓物論。
中華民國刑法第三百三十七條：
  意圖為自己或第三人不法之所有，而侵占遺失物、漂流物或其
  他離本人所持有之物者，處五百元以下罰金。


司法院資訊處製作；財團法人民間司法改革基金會備份。
